【裁判字號】    89,簡上,55
【裁判日期】    890615
【裁判案由】    違反毒品危害防制條例
【裁判全文】
臺灣屏東地方法院刑事判決                  八十九年度簡上字第五五號
    上  訴  人  臺灣屏東地方法院檢察署檢察官
    被      告  甲○○
右上訴人因被告違反毒品危害防制條例案件，不服本院潮州簡易庭八十九年度潮簡字
第三二三號中華民國八十九年六月十五日刑事簡易判決（起訴案號：八十九年度毒偵
緝字第一一八號、併辦案號：八十九年度毒偵字第一五六二號）提起上訴，本院判決
如左：
    主  文
原判決撤銷。
甲○○連續施用第二級毒品，處有期徒刑伍月，如易科罰金，以佰元折算壹日。
    事  實
一、甲○○前因施用毒品案件，經依本院八十八年度毒聲字第一六０五號裁定送觀察
    、勒戒後，認無繼續施用毒品之傾向，由台灣屏東地方法院檢察署檢察官於民國
    八十八年八月十九日，以八十八年度偵字第四七九一號不起訴處分確定，仍不知
    悔改，基於概括之犯意，於八十八年九月二十一日上午三時許往前回溯七十二小
    時內某時，在不詳地點，施用第二級毒品安非他命一次。再於八十九年三月二十
    一日下午五時許往前回溯四十八小時內某時，在不詳地點，施用第二級毒品安非
    他命一次，被警查獲。
二、案經屏東縣警察局恆春分局移送台灣屏東地方法院檢察署檢察官偵查聲請簡易判
    決及移送本院併辦。
    理  由
一、右開事實，已據被告甲○○供認不諱，並有屏東縣衛生局檢驗結果通知書二紙附
    卷可稽。被告前因施用毒品案件，經觀察、勒戒後，認無繼續施用毒品之傾向，
    由台灣屏東地方法院檢察署檢察官於八十八年八月十九日，以八十八年度偵字第
    四七九一號不起訴處分確定後，復因施用第二級毒品案件，經觀察、勒戒後，認
    有繼續施用毒品之傾向等情，亦有該署刑案資料查註紀錄表，不起訴處分書及台
    灣屏東看守所八十九年四月十日屏所金衛字第九九三號函送之證明書各一份在卷
    足憑。被告犯行足以認定。
二、核被告所為，係犯毒品危害防制條例第十條第二項之罪。被告先後二次犯行，時
    間緊接，罪名相同，顯係基於概括犯意反覆為之，應依連續犯規定論以一罪，並
    加重其刑。被告於八十九年三月二十一日下午五時許往前回溯四十八小時內某時
    施用第二級毒品部分，雖不在檢察官起訴範圍，但因與起訴部分有連續犯關係，
    為裁判上一罪，故本院自得併予審理。原審論罪科刑，固非無見。但查被告第二
    次施用第二級毒品部分，原審未及審理，自有未洽。檢察官上訴意旨，執此指摘
    原判決不當，為有理由，應予撤銷改判。爰酌情量處如文所示之刑，並諭知易科
    罰金之折算標準。
據上論斷，應依刑事訴訟法第四百五十五條之一第三項、第三百六十九條第一項前段
、第三百六十四條、第二百九十九條第一項前段、毒品危害防制條例第十條第二項、
刑法第十一條前段、第五十六條、第四十一條、罰金罰鍰提高標準條例第二條判決如
主文。
本案經檢察官林津鋒到庭執行職務。
中      華      民      國     八十九     年     八     月   二十三     日
                                    臺灣屏東地方法院刑事第三庭
                                        審判長法  官  林  正  雄
                                              法  官  柯  盛  益
                                              法  官  莊  鎮  遠
右正本證明與原本無異。
不得上訴。
                                              書記官  陳  文  進
中      華      民      國    八十九    年      八      月    二十八    日
毒品危害防制條例第十條第二項：
    施用第二級毒品者，處三年以下有期徒刑。


司法院資訊處製作；財團法人民間司法改革基金會備份。
